【裁判字號】    99,簡抗,3
【裁判日期】    990416
【裁判案由】    妨害兵役
【裁判全文】
臺灣板橋地方法院刑事裁定               99年度簡抗字第3號
抗  告  人
即  被  告  甲○○
上列上訴人即被告因妨害兵役案件，不服本院99年3 月15日第一
審刑事裁定（98年度簡字第7096號），提起抗告，本院管轄第二
審之合議庭裁定如下：
    主  文
抗告駁回。
    理  由
一、抗告意旨略以：抗告人即被告甲○○於本件妨害兵役案件被
    緝獲送執行當天才收受第一審判決書，並隨即於10日內提出
    上訴，並無逾時上訴之情況，原裁定以抗告人上訴逾期，而
    駁回抗告人之上訴，顯非合法，爰請求撤銷原裁定等語。
二、按提起上訴，應於送達判決後10日內為之，又原審法院認為
    上訴不合法律上之程式或法律上不應准許或其上訴權已經喪
    失者，應以裁定駁回之，刑事訴訟法第349 條、第362 條前
    段定有明文。又送達不能於應受送達人住居所、事務所或營
    業所行之，或將文書付與有辨別事理能力之同居人或受僱人
    者，得將文書寄存送達地之自治或警察機關，並作送達通知
    書兩份，一份黏貼於應受送達人住居所、事務所、營業所或
    其就業處所門首，另一份置於該送達處所信箱或其他適當位
    置，以為送達，並自寄存之日起，經10日發生效力，民事訴
    訟法第138 條第1 項、第2 項規定甚詳，而依刑事訴訟法第
    62條，此項規定於刑事訴訟文書之送達，亦有準用。又對簡
    易判決之上訴，準用第三編上訴第一章通則及第二章第二審
    除第361 條外之規定，刑事訴訟法第455 條之1 第3 項亦定
    有明文。
三、查本件抗告人妨害兵役案件，經原審法院於民國98年10月21
    日為簡易判決，嗣原審簡易判決正本郵寄至抗告人位於臺北
    縣泰山鄉○○村○○路○段376 號3 樓住所，因未獲會晤應
    受送達之抗告人本人，亦無受領文書之同居人或受僱人，郵
    務人員即依上開刑事訴訟法第62條準用民事訴訟法第138 條
    之規定，將該判決正本於98年11月2 日寄存於抗告人住所轄
    區之警局即臺北縣政府警察局新莊分局泰山派出所以為送達
    等情，有送達證書1 紙在卷可稽。依前說明，該寄存送達程
    序於法並無不合，上開刑事判決應經10日即於98年11月12日
    生合法送達之效力，是抗告人上訴第二審之期間（加計在途
    期間2 日）已於98年11月24日（星期二）屆滿。惟抗告人竟
    遲至99年2 月11日始向原審法院提出上訴狀，此有其上訴狀
    上所蓋臺灣臺北看守所戒護科收狀戳可資為憑，故其提起第
    二審上訴，顯已逾上訴期間。原審據此裁定駁回抗告人之上
    訴，於法並無違誤，本件抗告人執上開情詞提起抗告，為無
    理由，應予駁回。
四、依刑事訴訟法第455 條之1 、第412 條，裁定如主文。
中    華    民    國    99    年    4     月    16    日
                  刑事第二十庭  審判長法  官  邱景芬
                                      法  官  廖怡貞
                                      法  官  吳佳穎
以上正本證明與原本無異
不得再抗告。
                                      書記官  黃炎煌
中    華    民    國    99    年    4     月    16    日

司法院資訊處製作；財團法人民間司法改革基金會備份。
